臺灣彰化地方法院刑事判決
111年度簡上字第59號
上  訴  人  
即  被  告  張銘榮




上列上訴人即被告因犯竊盜案件，不服本院110年度簡字第1745
號中華民國110年12月20日第一審簡易判決（聲請簡易判決處刑
書案號：110年度偵字第12493號)，提起上訴，本院管轄之第二
審合議庭判決如下：
    主    文
原判決撤銷。
張銘榮犯竊盜罪，累犯，處有期徒刑肆月，如易科罰金，以新臺
幣壹仟元折算壹日。
    犯罪事實
一、張銘榮意圖為自己不法之所有，於民國110年8月10日上午9
    時30分許，騎乘車牌號碼000-0000號普通重型機車，前往彰
    化縣○○市○○路000號對面空地，竊取由許誌龍所有、放置在
    該處貨櫃前之重量約3公斤之電線及鐵片3、4片得手後，即
    騎乘上開機車載運離去，並以新臺幣（下同）3、400元對價
    ，變賣予不詳回收場。嗣許誌龍發覺遭竊而報警處理，經警
    調閱監視器畫面而循線查悉上情。
二、案經許誌龍訴由彰化縣警察局彰化分局報告臺灣彰化地方檢
    察署檢察官偵查後聲請簡易判決處刑。
    理    由
壹、證據能力部分：　　
    按被告以外之人於審判外之陳述，雖不符刑事訴訟法第159
    條之1至之4等4條之規定，而經當事人於審判程序同意作為
    證據，法院審酌該言詞陳述或書面陳述作成時之情況，認為
    適當者，亦得為證據；當事人、代理人或辯護人於法院調查
    證據時，知有刑事訴訟法第159條第1項不得為證據之情形，
    而未於言詞辯論終結前聲明異議者，視為有前項之同意，同
    法第159條之5定有明文。核其立法意旨，在於傳聞證據未經
    當事人之反對詰問予以核實，原則上先予排除。惟若當事人
    已放棄反對詰問權，於審判程序中表明同意該等傳聞證據可
    作為證據；或於言詞辯論終結前未聲明異議，基於尊重當事
    人對傳聞證據之處分權，暨證據資料愈豐富，愈有助於真實
    發見之理念，且強化言詞辯論主義，使訴訟程序得以順暢進
    行，上開傳聞證據亦均具有證據能力。查本案當事人就以下
    本案採為判決基礎之審判外陳述（含書面），均未曾於言詞
    辯論終結前，爭執該等證據之證據能力或聲明異議，本院審
    酌上開陳述（含書面）作成時之情況，並無違法取證之瑕疵
    ，認以之作為證據為適當，均有證據能力。
貳、實體部分：
一、上揭犯罪事實，業據被告張銘榮於警詢、偵查及本院準備程
    序、審理時均坦承不諱（見警卷第2至4頁、偵卷第30頁、見
    本院卷第79、162頁），並據證人即告訴人許誌龍於警詢及
    偵查中證述（見警卷第6至7頁、偵卷第24頁）明確，復有彰
    化縣警察局彰化分局大竹派出所受理各類案件紀錄表、受(
    處)理案件證明單、路口監視器畫面擷圖12張、現場照片6張
    、犯案用機車及安全帽照片4張、車輛詳細資料報表1紙等件
    （見警卷第9至21、24頁）在卷可憑，足認被告之任意性自
    白與事實相符。　
二、論罪：
　㈠核被告所為，係犯刑法第320條第1項之竊盜罪。
　㈡被告前因竊盜案件，經臺灣臺中地方法院（下稱臺中地院）
    以106年度易字第1511號判決處有期徒刑2月、7月，有期徒
    刑2月部分先行確定，有期徒刑7月部分經被告上訴後，由臺
    灣高等法院臺中分院（下稱臺中高分院）以106年度上易字
    第987號判決撤銷改判處有期徒刑4月確定；另因竊盜案件，
    經臺中地院以106年度易字第4500號判決處有期徒刑9月確定
    ，上開3罪嗣經臺中地院以107年度聲字第1647號合併定應執
    行有期徒刑1年確定；又因竊盜案件，經臺中地院以107年度
    易字第959號判決處有期徒刑4月，並經臺中高分院以107年
    度上易字第822號判決上訴駁回確定，上開各罪經接續執行
    ，於108年1月23日縮短刑期假釋交付保護管束，並於108年6
    月1日保護管束期滿未經撤銷假釋，所餘刑期視為執行完畢
    ，有臺灣高等法院被告前案紀錄表各1份附卷可憑。被告於
    受有期徒刑執行完畢後，5年以內故意再犯本件有期徒刑以
    上之罪，構成累犯，依司法院大法官釋字第775號解釋文揭
    示：「刑法第47條第1項有關累犯加重本刑部分，不生違反
    憲法一行為不二罰原則之問題。惟其不分情節，基於累犯者
    有其特別惡性及對刑罰反應力薄弱等立法理由，一律加重最
    低本刑，於不符合刑法第59條所定要件之情形下，致生行為
    人所受之刑罰超過其所應負擔罪責之個案，其人身自由因此
    遭受過苛之侵害部分，對人民受憲法第8條保障之人身自由
    所為限制，不符憲法罪刑相當原則，牴觸憲法第23條比例原
    則。於此範圍內，有關機關應自本解釋公布之日起2年內，
    依本解釋意旨修正之。於修正前，為避免發生上述罪刑不相
    當之情形，法院就該個案應依本解釋意旨，裁量是否加重最
    低本刑」之內容，本院審酌被告因上述竊盜前案執行完畢後
    ，未能謹慎守法，而再犯罪質相同之本案，顯見其刑罰反應
    力薄弱，且依其本案之犯罪情節，並無處以法定最輕本刑仍
    顯過苛之情形，則於刑法第47條第1項修正前，仍應適用該
    項規定，加重其刑。　
三、撤銷改判之理由：
  ㈠原審以被告罪證明確，予以論罪科刑，固非無見。惟科刑判
    決旨在實現刑罰權之分配正義，故法院對有罪被告之科刑判
    決，應符合罪刑相當原則，使輕重得宜，罰當其罪，以契合
    社會之法律感情，此所以刑法第57條明定科刑時應審酌一切
    情狀，尤應注意該條所列10款事項以為科刑輕重之標準，而
    刑法第57條第10款規定「犯罪後之態度」，自應包括行為人
    於犯罪後，因悔悟而力謀恢復原狀或賠償被害人之損害等情
    形在內。查被告於案發後，接受警詢調查時即坦承犯行，並
    旋與告訴人成立調解，賠償告訴人6,000元，取得告訴人原
    諒等情，此有被告110年9月16日調查筆錄、彰化縣彰化市調
    解委員會110年9月16日調解書各1份（見警卷第1至4、23頁
    ）存卷可參，犯後態度堪稱良好；而本件被告所竊得之電線
    、鐵片等物價值尚非昂貴，被告變賣後所得僅3、400元，參
    酌被告案發時為中低收入戶（見警卷第22頁之中低收入戶證
    明），尚需負擔患有精神疾病之兄在醫院治療、因中風成為
    植物人之弟在療養院之醫療費用（見本院卷第164頁），被
    告確實經濟窘迫、生活困苦，而被告犯後已積極與告訴人成
    立調解並予以賠償，原審法院猶量處有期徒刑6月，如易科
    罰金仍需繳付18萬元罰金，將構成其生活上極大負擔，與被
    告犯本件之罪所應受之責罰，並不相當；且公訴人於本院審
    理時亦表示參酌被告竊取財物價值，及坦承犯行並賠償告訴
    人等節，原審量刑不符比例原則及罪刑相當原則，原審量刑
    尚嫌過重等語（見本院卷第80、162頁），被告上訴意旨認
    原審法院量刑過重，並執此指摘原判決不當，即有理由，應
    由本院將原判決撤銷改判。
　㈡爰以行為人之責任為基礎，審酌被告擅自竊取他人財物，缺
    乏尊重他人財產權之觀念，惟衡酌其竊取之財物價值非鉅，
    且犯後坦承犯行，並積極與告訴人成立調解，賠償告訴人所
    受損害，取得告訴人原諒，有上開調解書1份在卷可憑，暨
    考量被告自陳為國中畢業之教育程度、入監前從事臨時工、
    須扶養患有精神疾病之大哥、中風成為植物人之小弟之生活
    狀況（見本院卷第163至164頁）等一切情狀，量處如主文所
    示之刑，並諭知易科罰金之折算標準。另本院審酌被告已賠
    償告訴人所受損害，如於本案中就犯罪所得再予以宣告沒收
    或追徵價額，對被告而言尚屬過苛，爰依刑法第38條之2第2
    項規定，不予宣告沒收，附此敘明。
據上論斷，應依刑事訴訟法第455條之1第1項、第3項、第369條
第1項前段、第364條、第299條第1項前段，判決如主文。
本案經檢察官吳怡盈聲請簡易判決處刑，上訴後，由檢察官林佳裕到庭執行職務。　　　　　　　　　　
中　　華　　民　　國　　111 　年　　6 　　月　　14　　日
                  刑事第一庭  審判長法  官  黃齡玉
                                    法  官  簡璽容
                                    法  官  黃麗玲
以上正本證明與原本無異。
本件不得上訴。
中　　華　　民　　國　　111 　年　　6 　　月　　14　　日
                                書  記  官  黃當易
附錄本案論罪科刑法條：
中華民國刑法第320條
意圖為自己或第三人不法之所有，而竊取他人之動產者，為竊盜
罪，處5年以下有期徒刑、拘役或50萬元以下罰金。
意圖為自己或第三人不法之利益，而竊佔他人之不動產者，依前
項之規定處斷。
前二項之未遂犯罰之。